【裁判字號】    98,上易,197
【裁判日期】    980225
【裁判案由】    竊盜
【裁判全文】
臺灣高等法院刑事判決                 98年度上易字第197號
上  訴  人
即  被  告  甲○○
                    （現於臺灣桃園女子戒治所執行中）
上列上訴人，因竊盜案件，不服臺灣新竹地方法院97年度易字第
796 號，中華民國97年12月12日第一審判決（起訴案號：臺灣新
竹地方法院檢察署97年度偵緝字第335 號）提起上訴，本院判決
如下：
    主  文
上訴駁回。
    事  實
一、甲○○與戴維良（已於97年6月11日死亡）曾有夫妻關係，2
    人與戴維良之姐乙○○等家人同住新竹縣寶山鄉○○路62號
    7樓住處，甲○○於96年4月間，因故返回新竹市○○路娘家
    居住，戴維良家人欲向甲○○取回住處鑰匙，致甲○○心生
    不滿，竟與陳秉峰（原名陳春風，另經臺灣台中地方法院以
    97年度易字第408號判處有期徒刑8月確定）基於意圖為自己
    不法所有竊盜犯意聯絡，由甲○○於96年5 月26日晚上6、7
    時許，打電話確認婆家住處無人在家後，旋即電告陳秉峰，
    並在新竹市○○路娘家附近，將新竹縣寶山鄉○○路62號7
    樓鑰匙提供陳秉峰，陳秉峰於同日晚上7、8時許，持陳昕華
    所交付大門鑰匙，開啟新竹縣寶山鄉○○路62號7 樓大門，
    入內徒手竊取戴鈺英所有桌上型電腦1 台、鑽石戒指、紅寶
    石戒指及黃金戒指各1枚、多普達牌及SONY牌行動電話各1支
    、OLYMPUS廠牌數位相機1台、快譯通翻譯機1台及新加坡幣4
    、5 千元，得手後離去，旋攜往甲○○娘家附近路邊與甲○
    ○朋分贓物，甲○○因而分得新加坡幣4、5千元等物。嗣經
    乙○○返家發現，報警處理，經員警採集現場可疑指紋送內
    政部警政署刑事警察局鑑驗，鑑驗結果與檔存陳秉鋒之指紋
    相符，進而循線查悉上情。
二、案經臺灣臺中地方法院檢察署檢察官自動檢舉呈請臺灣高等
    法院檢察署檢察長令轉臺灣新竹地方法院檢察署檢察官偵查
    起訴。
    理  由
甲、程序方面：
一、按，被告以外之人於審判外之言詞或書面陳述，除法律有規
    定者外，不得作為證據；又被告以外之人於審判外之陳述，
    雖不符合同法第159條之1至第159條之4之規定，但經當事人
    於審判程序同意作為證據，法院審酌該言詞陳述或書面陳述
    作成時之情況，認為適當者，亦得為證據。當事人、代理人
    或辯護人於法院調查證據時，知有第159條第1項不得為證據
    之情形，而未於言詞辯論終結前聲明異議者，視為有前項之
    同意，刑事訴訟法第159條第1項及第159條之5分別定有明文
    。
二、經查，本判決下列所引用各該被告以外之人於審判外之陳述
    （包含書面陳述），除公務員職務上製作之紀錄文書，並無
    顯不可信之情況，依刑事訴訟法第159條之4第1 款規定，有
    證據能力外，其餘亦屬傳聞證據部分，檢察官、被告於法院
    準備程序中均表示沒有意見，且迄於言詞辯論終結前亦未聲
    明異議，法院審酌上開證據資料製作時情況，尚無違法不當
    及證明力明顯過低之瑕疵，亦認為以之作為證據應屬適當，
    揆諸前開規定，依刑事訴訟法第159條之5規定，認前揭證據
    資料均有證據能力。
乙、實體方面：
一、訊據上訴人即被告（下稱被告）甲○○，固坦承於上開時地
    ，將新竹縣寶山鄉○○路62號7 樓鑰匙交付予陳秉峰等情，
    惟矢口否認有竊盜犯行，並先後辯稱：其拿鑰匙給陳秉峰的
    目的，不是要讓他進去偷東西，只是要陳秉峰幫其進去屋內
    看看有無陌生女子的物品，其就可以告前夫戴維良妨害家庭
    ，不知道陳秉峰是要進入竊取財物云云。惟查：
(一)被害人乙○○所有放置在新竹縣寶山鄉○○路62號7 樓住處
    內桌上型電腦1台、鑽石戒指、紅寶石戒指及黃金戒指各1枚
    、多普達牌及SONY牌行動電話各1支、OLYMPUS廠牌數位相機
    1台、快譯通翻譯機1台及新加坡幣4、5千元，於96年5 月26
    日晚上7、8時遭竊之事實，業據證人即被害人乙○○、證人
    戴維良於警詢、偵訊中指述、證述歷歷（96年偵字第5570號
    卷9至10頁、11至13頁、33至34頁，96年偵字第26382號卷9
    至11頁、31至34頁，97年度偵字第1176號卷7至8頁），互核
    相符，洵堪採信。又經警採集竊案現場可疑指紋鑑驗結果，
    與陳秉峰（原名陳春風）右拇指、右中指、右環指指紋相符
    等情，有新竹縣政府警察局於96年6 月22日以竹縣警鑑字第
    0960018459號函所附內政部警政署刑事警察局鑑驗書可稽（
    96年偵字第5570號卷20至27頁），足見共犯陳秉峰確有竊盜
    上開物品，應堪採認。
(二)共同被告陳秉峰於警詢、偵訊及臺灣台中地方法院審理時均
    供承共同竊盜犯行無訛（96年偵字第5570號卷5至8頁，96年
    偵字第26382號卷24至26頁、32至34頁，97年偵緝字第335號
    卷24至25頁，臺中地方法院97年易字第408號97年2月14日之
    審判筆錄）。嗣於原審中以證人身分證稱：我於96年5 月26
    日晚上7、8 點時，前往新竹縣寶山鄉○○路62號7樓竊盜，
    當時已經天黑了，我不認識屋主乙○○，是因為被告拿鑰匙
    給我，我才會前往該處竊盜。竊盜前幾天，被告要跟他老公
    離婚，他要把她的鑰匙收回去，【我就跟她提議說要收回去
    之前要去她家竊盜，她考慮一下就說好】。竊盜那天被告才
    給我鑰匙，是她打電話給我，說她家人去逛夜市，她家剛好
    沒有人，我去跟她拿鑰匙，我就拿鑰匙開門進去竊盜。【我
    竊盜完之後，用袋子裝贓物帶走，我直接就把這些東西載到
    被告娘家附近的山坡下面，她住在1個山莊，那個山莊有1個
    斜坡，我偷到東西要離開之前打電話給被告，2 人約在那邊
    碰面】，我到了之後，被告已經在那邊等，我把所有的東西
    給被告看，被告要的她就拿走，剩下就我拿走。被告拿新竹
    縣寶山鄉○○路62號7 樓鑰匙給我，確定是讓我進入竊盜，
    她說她不服氣她老公，而且我覺得這樣子我也有好處等語（
    原審97年12月2 日審判筆錄2至6頁）。由上可知，共同被告
    陳秉峰前後供述、證述內容均屬相符，堪認屬實。
(三)證人陳秉峰另證稱：被告有要求看屋子裡面有無配偶戴維良
    女友東西等語，惟此部分無足推翻證人陳秉峰上開證詞內容
    ，是此部分證詞，無足作為被告有利認定之依據。共同被告
    陳秉峰行竊得手後，旋即將贓物攜往被告娘家附近路邊，且
    被告分得新加坡幣4、5千元事實，業據被告於原審、本院中
    供承無訛，足見被告對於陳秉峰之竊盜行為，有所認識，且
    不違其本意。苟被告僅要返回婆家蒐集配偶戴維良妨害家庭
    之證據，其本可委託徵信性或洽請警員搜證，且被告既已事
    先打電話確定無人在家，大可自行持鑰匙合法進入婆家觀看
    ，毋須大費周章地打電話通知陳秉峰、再將鑰匙交予陳秉峰
    入內查看，且於竊盜當晚即分得贓物，益徵被告上開所辯，
    無足採信。綜上所述，被告共同竊盜事證已明確，被告上開
    竊盜犯行，洵堪認定，自應依法論科。
二、核被告所為，係犯刑法第321條第1項第1 款之夜間侵入住宅
    竊盜罪。被告與陳秉峰間，有犯意聯絡及行為分擔，為共同
    正犯。原審經審理結果，認被告罪證明確，因而適用刑法第
    28條、第321條第1項第1 款等規定，並審酌被告與被害人乙
    ○○具有親戚關係，竟因與配偶戴維良感情因素，夥同外人
    陳秉峰竊取被害人乙○○財物，造成被害人財產上損害，併
    審及被告提供鑰匙、朋分財物暨犯後態度等一切情狀，量處
    被告有期徒刑八月，經核其認事用法尚無違誤，量刑亦允當
    ，被告以上情提起上訴，否認上開共同犯行或請求從輕量刑
    ，核均為無理由，自應予駁回。
據上論斷，應依刑事訴訟法第368條，判決如主文。
本案經檢察官李良忠到庭執行職務。
中    華    民    國    98    年    2     月    25    日
                    刑事第三庭審判長法  官  陳博志
                                    法  官  許文章
                                    法  官  蔡聰明
以上正本證明與原本無異。
不得上訴。
                                    書記官  陳建邦
中    華    民    國    98    年    2     月    25    日
刑法第321條：
犯竊盜罪而有左列情形之一者，處6月以上5年以下有期徒刑：
一、於夜間侵入住宅或有人居住之建築物、船艦或隱匿其內而犯
    之者。
二、毀越門扇、牆垣或其他安全設備而犯之者。
三、攜帶兇器而犯之者。
四、結夥三人以上而犯之者。
五、乘火災、水災或其他災害之際而犯之者。
六、在車站或埠頭而犯之者。
前項之未遂犯罰之。


司法院資訊處製作；財團法人民間司法改革基金會備份。
